【裁判字號】    98,重訴,101
【裁判日期】    980921
【裁判案由】    塗銷所有權移轉登記 等
【裁判全文】
臺灣高雄地方法院民事判決             98年度重訴字第101號
原      告  大眾商業銀行股份有限公司
                        地下1.
法定代理人  丙○○
訴訟代理人  吳小燕律師
            許登科律師
            嚴宮妙律師
被      告  乙○○
            甲○○
共      同
訴訟代理人  吳忠諺律師
上列當事人間請求塗銷所有權移轉登記等事件，經本院於民國98
年9月7日言詞辯論終結，判決如下：
    主  文
被告間就附表所示不動產所為之所有權贈與債權行為及移轉物權
行為，均應予撤銷。
被告甲○○就附表所示不動產所為之所有權移轉登記，均應予塗
銷。
訴訟費用由被告負擔。
    事  實  及  理  由
一、原告主張：
  (一)訴外人啟悅企業股份有限公司（下稱啟悅公司），邀同被告
    乙○○為連帶保證人，於民國84年8 月7 日向原告借款新台
    幣（下同）6500萬元、2 億1000萬元，並於85年11月8 日借
    款3500萬元，計3 億1000萬元，惟分別自89年12月18日、11
    月9 日及12月18日起，未依約還款，尚積欠原告本金3 億多
    元及利息、違約金（下稱系爭借款），且經原告聲請鈞院核
    發90年度促字第54333 號支付命令（下稱系爭支付命令），
    已於90年9 月5 日確定。詎被告乙○○為逃避強制執行，於
    附表所示贈與日期，將所有如附表所示不動產，以夫妻贈與
    為原因，於附表所示移轉日期，將之移轉登記為其妻即被告
    甲○○所有，被告乙○○名下其他財產不足清償對原告之債
    務。嗣原告於97年4 月間向財政部高雄市國稅局（下稱高雄
    市國稅局）調閱被告乙○○之財產歸屬資料清單，始發現表
    列財產與前於90年8 月14日所有財產，有減少情形，經逐筆
    向地政機關申請如附表所示之不動產登記謄本、異動索引，
    而知上情。又被告乙○○明知原告已取得執行名義，於將受
    強制執行之際，竟將如附表所示不動產無償移轉登記予被告
    甲○○，顯以違背善良風俗之方法，損害原告債權。為此，
    爰依民法第244 條第1 項、第4 項，或民法第184 條第1 項
    、第185 條第1 項、第213 條規定，提起本訴，請擇一判決
    。
  (二)並聲明：(1)被告間就附表所示不動產所為之所有權贈與債權
    行為及移轉物權行為，均應予撤銷。(2)被告甲○○就附表所
    示不動產所為之所有權移轉登記，均應予塗銷。
二、被告則以：
  (一)原告陸續對啟悅公司及其他連帶保證人之財產聲請強制執行
    ，於該等強制執行程序終結前，是否有不足受償情形，仍未
    確定，且系爭借款是否無法清償，應以全體債務人之資力為
    準，而非以被告乙○○個人資力為斷，是本件應無權利保護
    之必要。又被告乙○○雖將如附表所示不動產贈與被告甲○
    ○，然尚有多達59筆財產未移轉，是被告如欲詐害原告，豈
    有未將前開59筆財產一併移轉之理？自無原告所稱故意違背
    善良風俗之侵權行為可言。
  (二)按保證債務為從債務，具從屬性，以主債務存在為前提，而
    原告所主張84年8 月7 日借款6500萬元及2 億1000萬元（下
    稱系爭84年借款），被告乙○○保證日期竟為84年6 月7 日
    ，即被告乙○○為系爭84年借款連帶保證時，主債務並不存
    在，故就系爭84年借款所為之連帶保證契約，應屬無效。至
    系爭支付命令雖已確定，然於實體上並不因此將錯就錯，使
    原告取得有效之保證債權，且就實體上不存在之債權，自不
    可能有被侵害之可能。
  (三)原告前對被告乙○○聲請強制執行，經鈞院91年度執字第36
    6 號、93年度執字第23519 號及93年度執字第53560 號受理
    ，而於93年度執字第23519 號執行事件時，原告並調閱被告
    乙○○之財產歸屬資料，應知被告乙○○已將如附表所示之
    不動產移轉登記予被告甲○○，原告遲至97年12月間始提起
    本件訴訟，顯已逾民法第245 條所規定1 年除斥期間及民法
    第197 條第1 項之2 年時效。又於93年間，訴外人彰化商業
    銀行股份有限公司（下稱彰化銀行）就如附表編號9 、13至
    18等7 筆不動產（下稱系爭7 筆不動產），向台灣屏東地方
    法院（下稱屏東地院）聲請強制執行訴外人即系爭7 筆不動
    產共有人陳田義之應有部分，經屏東地院於93年6 月28日以
    93年度執字第4628號執行通知書（下稱系爭執行通知），告
    知系爭7 筆不動產之假扣押債權人即原告及為共有人之被告
    甲○○，將定期進行第一次拍賣。由系爭執行通知同列被告
    甲○○，原告於93年間即知被告甲○○為系爭7 筆不動產共
    有人之一，是原告至少就系爭7 筆不動產之撤銷權，應已逾
    1 年除斥期間。
  (四)並均聲明：原告之訴駁回。
三、兩造不爭執之事項及簡化之爭點為：
  (一)兩造不爭執事項：
  1.啟悅公司邀同被告乙○○為連帶保證人，於84年8 月7 日
    向原告借款6500萬元、2 億1000萬元，並於85年11月8 日借
    款3500萬元，計3 億1000萬元，惟分別自89年12月18日、11
    月9 日及12月18日起，未依約還款，尚積欠原告至少本金2
    億9 千多萬元及利息、違約金。
  2.原告對被告乙○○，就系爭借款聲請本院核發90年度促字第
    54333 號支付命令，並已於90年9 月5 日確定。
  3.被告乙○○於附表所示之贈與日期，將所有如附表所示不動
    產，以夫妻贈與為原因，於附表所示移轉日期，將之移轉登
    記為被告甲○○所有。
  4.被告乙○○個人現已無資力獨力清償系爭借款。
  (二)兩造爭執事項：
  1.被告乙○○主張就系爭84年借款連帶保證債務，於實體上並
    無何債權存在，有無理由？
  2.被告主張其他債務人之財產足供清償系爭借款，本件無權利
    保護之必要，有無理由？
  3.本件是否已逾撤銷權除斥期間？
  4.原告依民法第244 條第1 項、第4 項規定，請求撤銷被告間
    就附表所示不動產所為贈與行為及所有權移轉物權行為，並
    塗銷所有權移轉登記，有無理由？
  5.原告依民法第184 條第1 項後段、第185 條及第213 條規定
    ，請求撤銷如附表所示不動產無償贈與契約，並請求塗銷及
    移轉所有權登記，有無理由？
四、前揭不爭執事項，業據原告提出系爭支付命令暨確定證明書
    （本院審卷第8 至11頁）、被告乙○○財產歸屬資料清單1
    份、歸戶財產查詢清單1 份、附表所示不動產之土地、建物
    登記謄本1 份、異動索引1 份（本院審卷第12至72頁）等為
    證，並有被告乙○○稅務電子閘門財產所得調件明細表1 份
    （本院審卷第75至92頁）等附卷可稽，堪信為真實。茲就兩
    造之爭點，析述本院得心證之理由如下：
  (一)被告乙○○主張就系爭84年借款連帶保證債務，於實體上並
    無何債權存在，有無理由？
  1.按「債務人對於支付命令，未於法定期間提出異議者，支付
    命令與確定判決有同一效力，為民事訴訟法第521 條所明定
    。果如被上訴人所稱上訴人已聲請發支付命令後，並據以聲
    請台中地院強制執行，則除得依法對此支付命令聲請再審外
    ，殊無另行訴請確認該命令所命給付金額上訴人之債權不存
    在之餘地」（最高法院72年度台上字第4271號判決要旨參照
    ）、「確定之支付命令與確定判決有同一之效力，凡確定判
    決所能生之既判力及執行力，支付命令皆得有之，當事人不
    得就該法律關係更行起訴。而確定判決所生之既判力，除當
    事人就確定終局判決經裁判之訴訟標的法律關係，不得更行
    起訴或為相反之主張外，法院亦不得為與確定判決意旨相反
    之裁判。否則將使同一紛爭再燃，即無以維持法之安定，及
    保障當事人權利、維護私法秩序，無法達成裁判之強制性、
    終局性解決紛爭之目的…」（最高法院93年度台上字第1432
    號判決要旨參照）。
  2.查，原告以其對被告乙○○有系爭借款債權存在，經聲請本
    院核發系爭支付命令，被告乙○○收受系爭支付命令後，未
    於20日之不變期間內提出異議，而於90年9 月5 日確定，已
    如前述；是系爭支付命令已生與確定判決同一之效力。又系
    爭借款應受系爭支付命令既判力之拘束，揆諸前揭說明，被
    告乙○○自不得再為相反之主張，法院亦不得為與確定系爭
    支付命令意旨相反之裁判，否則即違反該確定支付命令之既
    判力。準此，被告乙○○於本件主張系爭84年借款於保證時
    主債務並不存在，應屬無效，依此爭執系爭84年借款之連帶
    保證債務不存在，然核其主張內容，與系爭支付命令確定內
    容正相反對，即非法之所許。
  (二)被告主張其他債務人之財產足供清償系爭債務，本件無權利
    保護之必要，有無理由？
  1.按「連帶債務之債權人，得對於債務人中之一人或數人或其
    全體，同時或先後請求全部或一部之給付，此在民法第273
    條第1項定有明文。故確定判決如就同一債務命數債務人連
    帶履行者，債權人得專對債務人中之一人，聲請為全部給付
    之執行」，最高法院23年抗字第572號判例意旨參照。又按
    「民法第273條規定：『連帶債務之債權人，得對於債務人
    中之一人或數人或其全體，同時或先後請求全部或一部之給
    付。連帶債務未全部履行前，全體債務人仍負連帶責任』，
    則於債權人對連帶債務人之數人為請求時，就該數人之『對
    外關係』（對債權人）而言，既應對債權人負連帶責任，即
    無所謂其就債權人所請求部分，衹應按其分擔比例對債權人
    負責之理。此與該數債務人間之『內部關係』（相互間）各
    有其分擔部分，除法律另有規定或契約另有訂定外，應平均
    分擔義務，而於其中一人因清償或其他行為，致他債務人同
    免其責，得向他債務人求償其分擔部分等情形（見民法第28
    0 條、第281 條）應屬二事」（最高法院88年度台上字第19
    08號判決要旨參照）。
  2.查，原告雖前對系爭借款主債務人啟悅公司、其他連帶保證
    人等之財產聲請強制執行，惟現仍有至少本金2 億9 千多萬
    元及利息、違約金，未受清償，已見前述。惟保證債務之所
    謂連帶，係指保證人與主債務人負同一債務，對於債權人各
    負全部給付之責任者而言；且連帶債務之債權人，得對於債
    務人中之一人或數人或其全體，同時或先後請求全部或一部
    之給付。連帶債務未全部履行前，全體債務人仍負連帶責任
    。準此，連帶債務人對於債權人應各負全部給付之責，在債
    務未受清償前，連帶債務人中之一人所為之詐害行為，債權
    人自得對之依民法第244 條第1 項、第2 項之規定撤銷之；
    至於主債務人或其他連帶債務人有資力與否，則在所不問。
    從而，被告主張系爭借款是否無法清償，應以全體債務人之
    資力為準，而非以被告乙○○個人資力為斷，又系爭借款所
    有債務人之財產應足以全部清償，故本件無權利保護之必要
    云云，即屬無據。
  (三)本件是否已逾撤銷權除斥期間？
  1.按「民法第244 條第1 項規定之撤銷權，依同法第245 條規
    定，固自債權人知有撤銷原因時起，1年間不行使而消滅，
    但查所謂知有撤銷原因，係指知債務人所為者為無償行為，
    且有害及債權而言，倘僅知其一，則無從本於詐害行為行使
    撤銷權，除斥期間即無從進行」（最高法院75年度台上字第
    1371號判決要旨參照）。申言之，民法第244 條第1 項撤銷
    權之1 年除斥期間，係自債權人「知有撤銷原因」時起算，
    且所謂「知」係指「明知」，不包括「可得而知」，並「撤
    銷原因」係指構成行使撤銷權要件之各事由而言，在無償行
    為應自知有害及債權之事實起算。
  2.原告於93年4 月及97年4 月間，分別向高雄市國稅局查調被
    告乙○○所得及財產資料紀錄清單，有高雄市國稅局98年6
    月6 日財高國稅服字第0980040784號函暨所附清單1 紙（見
    本院審卷第222 、223 頁）可按；且原告前於91年間，於本
    院91年度執字第366 號執行事件，亦調閱被告乙○○之財產
    歸屬資料，此經調閱本院91年度執字第366 號執行卷宗核對
    無誤。依此，原告確分別於91年、93年4 月及97年4 月間，
    調閱被告乙○○之財產歸屬資料。惟查，原告於93年4 月間
    ，向高雄市國稅局查調被告乙○○財產資料，其上僅記載被
    告乙○○當時所有之財產，並無列記如附表所示不動產贈與
    被告甲○○之權利變動情事，即依原告於91年間及93年4 月
    間所調取之被告乙○○財產歸屬資料，僅可經比對前開2 份
    財產資料，得知如附表所示不動產已不屬於被告乙○○之財
    產，而有權利變動之情事，尚難據以推認原告於93年4 月間
    ，已知如附表所示不動產已因贈與無償行為而權利移轉，並
    有害及債權之事實。又依上所述，原告至多僅「可得而知」
    被告乙○○就如附表所示不動產之移轉，此外則須向地政機
    關申請謄本及異動索引，始得確認；是亦難據以認定原告「
    明知」有害及債權之事實。準此，原告雖分別於91年、93年
    4 月間，向高雄市國稅局查詢被告乙○○財產歸屬資料，然
    並無法據以認定原告於93年間已知被告乙○○將如附表所示
    不動產贈與被告甲○○之無償行為，且有害及債權；是被告
    主張原告於93年間已知有撤銷原因，遲至97年12月間始提起
    本件訴訟，已逾1 年除斥期間云云，即屬無據。
  3.又查，彰化銀行於93年間就債務人陳田義共有之系爭7 筆不
    動產，向屏東地院聲請強制執行陳田義之應有部分，經屏東
    地院以系爭執行通知，告知原告及共有人即被告甲○○，將
    定期進行第一次拍賣，此為原告所不爭執，並有屏東地院執
    行處通知1 份（見本院審卷第284 至288 頁）可按。惟依系
    爭執行通知形式上觀之，並無法據以得知被告甲○○共有系
    爭7 筆不動產，其權利來自於被告乙○○之贈與；且前開執
    行事件，為彰化銀行執行陳田義所有系爭7 筆不動產之應有
    部分，而通知系爭7 筆不動產之假扣押債權人即原告，衡情
    原告所在意者，應係債權能否受償，至於所列共有人為何及
    權利來源依據，則非其關注之處。據此，尚難僅以原告確有
    收受系爭執行通知，即認定原告已知被告甲○○係因被告乙
    ○○贈與而取得系爭7 筆不動產應有部分等有害及債權之事
    實。從而，被告主張原告於93年間即知被告甲○○為系爭7
    筆不動產共有人之一，是就系爭7 筆不動產之撤銷權，已逾
    1 年除斥期間云云，應屬無據。
  4.綜上，原告主張於97年4 月間，向高雄市國稅局調閱被告乙
    ○○之財產歸屬資料清單，並經逐筆向地政機關申請如附表
    所示之不動產登記謄本、異動索引，始知有詐害債權行為等
    語，應為可採。又原告於97年12月8 日提起本件訴訟，有民
    事起訴狀上本院收文章（見本院審卷第3 頁）可考，是原告
    行使本件撤銷權，並未逾1 年除斥期間。
  (四)原告依民法第244 條第1 項、第4 項規定，請求撤銷被告間
    就附表所示不動產所為贈與行為及所有權移轉物權行為，並
    塗銷所有權移轉登記，有無理由？
  1.原告對被告乙○○有系爭借款債權，而被告乙○○現有財產
    不足清償，已如前述。又被告乙○○於附表所示贈與日期，
    將所有如附表所示不動產，以夫妻贈與為原因，移轉登記為
    被告甲○○所有，就如附表所示不動產所為之贈與行為及所
    有權移轉行為，顯然業已減少其積極財產，因而足以減少其
    一般財產，削弱共同擔保，使原告之債權受有不能完全受清
    償之損害，有害於原告之債權甚明。從而，原告主張被告間
    就附表所示不動產所為之贈與行為及所有權移轉行為，有害
    及原告之債權，堪信為實在。
  2.綜上，被告乙○○於積欠原告系爭借款之情形下，將如附表
    所示不動產無償贈與並移轉所有權予被告甲○○，以此方式
    積極減少財產，致其名下財產不足清償系爭借款債務，使原
    告之債權無法獲得清償，其等之贈與行為及所有權移轉行為
    自均有損害原告之債權。
  (五)原告依民法第244 條第1 項、第4 項規定，請求撤銷被告間
    就附表所示不動產所為贈與行為及所有權移轉物權行為，並
    塗銷所有權移轉登記，為有理由，業如前述。是本件應無再
    行審酌原告依侵權行為法律關係，請求撤銷如附表所示不動
    產無償贈與契約，並請求塗銷及移轉所有權登記之必要，附
    此敘明。
五、綜上所述，原告依民法第244 條第1 項及第4 項前段之規定
    ，請求被告間就如附表所示不動產所為贈與之債權行為及移
    轉登記之物權行為，均予以撤銷，及被告甲○○就附表所示
    不動產所為之所有權移轉登記，予以塗銷，為有理由，應予
    准許。
六、據上論結，本件原告之訴為有理由，依民事訴訟法第78條、
    第85條第1 項前段，判決如主文。
中    華    民    國    98    年     9    月    21    日
                  民事第五庭  法  官  洪榮家
以上正本證明與原本無異。
如不服本判決，應於判決送達後20日內向本院提出上訴狀並表明
上訴理由，如於本判決宣示後送達前提起上訴者，應於判決送達
後10日內補提上訴理由書（須附繕本）
中    華    民    國    98    年     9    月    21    日
                              書記官  胡美儀
附表：
┌──┬───────┬─────┬────┬───┬───┬────┬────┐
│編號│地號或建號    │面積（平方│權利範圍│原所有│現所有│贈與日期│移轉日期│
│    │              │公尺）    │        │權人  │權人  │        │        │
├──┼───────┼─────┼────┼───┼───┼────┼────┤
│1   │屏東縣東港鎮嘉│4877.47   │12/231  │乙○○│甲○○│91.1.28 │91.2.21 │
│    │南段39-1地號  │          │        │      │      │        │        │
├──┼───────┼─────┼────┼───┼───┼────┼────┤
│2   │屏東縣東港鎮嘉│90216.41  │12/231  │乙○○│甲○○│91.1.28 │91.2.21 │
│    │南段39-2地號  │          │        │      │      │        │        │
├──┼───────┼─────┼────┼───┼───┼────┼────┤
│3   │屏東縣東港鎮嘉│119951.01 │12/231  │乙○○│甲○○│91.1.28 │91.2.21 │
│    │南段39-3地號  │          │        │      │      │        │        │
├──┼───────┼─────┼────┼───┼───┼────┼────┤
│4   │屏東縣東港鎮嘉│457.12    │12/231  │乙○○│甲○○│91.1.28 │91.2.21 │
│    │南段39-4地號  │          │        │      │      │        │        │
├──┼───────┼─────┼────┼───┼───┼────┼────┤
│5   │屏東縣東港鎮嘉│154.84    │12/231  │乙○○│甲○○│91.1.28 │91.2.21 │
│    │南段39-5地號  │          │        │      │      │        │        │
├──┼───────┼─────┼────┼───┼───┼────┼────┤
│6   │屏東縣東港鎮嘉│5371.88   │12/231  │乙○○│甲○○│91.1.28 │91.2.21 │
│    │南段39-6地號  │          │        │      │      │        │        │
├──┼───────┼─────┼────┼───┼───┼────┼────┤
│7   │屏東縣東港鎮嘉│109.21    │12/231  │乙○○│甲○○│91.1.28 │91.2.21 │
│    │南段39-7地號  │          │        │      │      │        │        │
├──┼───────┼─────┼────┼───┼───┼────┼────┤
│8   │屏東縣東港鎮嘉│7006.19   │12/231  │乙○○│甲○○│91.1.28 │91.2.21 │
│    │南段39-8地號  │          │        │      │      │        │        │
├──┼───────┼─────┼────┼───┼───┼────┼────┤
│9   │屏東縣東港鎮嘉│632.23    │12/231  │乙○○│甲○○│91.1.28 │91.2.21 │
│    │南段40地號    │          │        │      │      │        │        │
├──┼───────┼─────┼────┼───┼───┼────┼────┤
│10  │屏東縣東港鎮嘉│76.18     │12/231  │乙○○│甲○○│91.1.28 │91.2.21 │
│    │南段42地號    │          │        │      │      │        │        │
├──┼───────┼─────┼────┼───┼───┼────┼────┤
│11  │屏東縣東港鎮嘉│7.07      │12/231  │乙○○│甲○○│91.1.28 │91.3.21 │
│    │南段43-2地號  │          │        │      │      │        │        │
├──┼───────┼─────┼────┼───┼───┼────┼────┤
│12  │屏東縣東港鎮嘉│275.45    │12/231  │乙○○│甲○○│91.1.28 │91.3.21 │
│    │南段43地號    │          │        │      │      │        │        │
├──┼───────┼─────┼────┼───┼───┼────┼────┤
│13  │屏東縣東港鎮嘉│1281.08   │12/231  │乙○○│甲○○│91.1.28 │91.2.21 │
│    │南段533地號   │          │        │      │      │        │        │
├──┼───────┼─────┼────┼───┼───┼────┼────┤
│14  │屏東縣東港鎮嘉│856.42    │1/21    │乙○○│甲○○│91.1.28 │91.3.21 │
│    │南段537地號   │          │        │      │      │        │        │
├──┼───────┼─────┼────┼───┼───┼────┼────┤
│15  │屏東縣東港鎮嘉│1425.13   │12/231  │乙○○│甲○○│91.1.28 │91.2.21 │
│    │南段546地號   │          │        │      │      │        │        │
├──┼───────┼─────┼────┼───┼───┼────┼────┤
│16  │屏東縣東港鎮嘉│7155.35   │12/231  │乙○○│甲○○│91.1.28 │91.2.21 │
│    │南段547地號   │          │        │      │      │        │        │
├──┼───────┼─────┼────┼───┼───┼────┼────┤
│17  │屏東縣東港鎮嘉│218.71    │12/231  │乙○○│甲○○│91.1.28 │91.2.21 │
│    │南段604地號   │          │        │      │      │        │        │
├──┼───────┼─────┼────┼───┼───┼────┼────┤
│18  │屏東縣東港鎮嘉│521.39    │1/21    │乙○○│甲○○│91.1.28 │91.3.21 │
│    │南段605地號   │          │        │      │      │        │        │
├──┼───────┼─────┼────┼───┼───┼────┼────┤
│19  │高雄市新興區新│9         │1/1     │乙○○│甲○○│91.10.22│91.12.4 │
│    │興段一小段157-│          │        │      │      │        │        │
│    │3地號         │          │        │      │      │        │        │
├──┼───────┼─────┼────┼───┼───┼────┼────┤
│20  │高雄市新興區新│6         │1/11    │乙○○│甲○○│91.1.28 │91.2.1  │
│    │興段一小段966 │          │        │      │      │        │        │
│    │地號          │          │        │      │      │        │        │
├──┼───────┼─────┼────┼───┼───┼────┼────┤
│21  │高雄市新興區新│126       │1/11    │乙○○│甲○○│91.1.28 │91.2.1  │
│    │興段一小段967 │          │        │      │      │        │        │
│    │地號          │          │        │      │      │        │        │
├──┼───────┼─────┼────┼───┼───┼────┼────┤
│22  │高雄市鼓山區鼓│7         │1/11    │乙○○│甲○○│91.1.28 │91.2.4  │
│    │南段四小段427 │          │        │      │      │        │        │
│    │地號          │          │        │      │      │        │        │
├──┼───────┼─────┼────┼───┼───┼────┼────┤
│23  │高雄市鼓山區鼓│191       │1/11    │乙○○│甲○○│91.1.28 │91.2.4  │
│    │南段四小段431 │          │        │      │      │        │        │
│    │地號          │          │        │      │      │        │        │
├──┼───────┼─────┼────┼───┼───┼────┼────┤
│24  │高雄市鼓山區鼓│51        │1/11    │乙○○│甲○○│91.1.28 │91.2.4  │
│    │南段四小段445 │          │        │      │      │        │        │
│    │地號          │          │        │      │      │        │        │
├──┼───────┼─────┼────┼───┼───┼────┼────┤
│25  │高雄市鼓山區鼓│31        │1/11    │乙○○│甲○○│91.1.28 │91.2.4  │
│    │南段四小段446 │          │        │      │      │        │        │
│    │地號          │          │        │      │      │        │        │
├──┼───────┼─────┼────┼───┼───┼────┼────┤
│26  │高雄市鼓山區鼓│2308      │1/11    │乙○○│甲○○│91.1.28 │91.2.4  │
│    │南段四小段447 │          │        │      │      │        │        │
│    │地號          │          │        │      │      │        │        │
├──┼───────┼─────┼────┼───┼───┼────┼────┤
│27  │高雄縣大寮鄉伍│13882.6   │1/11    │乙○○│甲○○│91.1.28 │91.3.5  │
│    │厝段12地號（重│          │        │      │      │        │        │
│    │測前：拷潭段  │          │        │      │      │        │        │
│    │1023地號）    │          │        │      │      │        │        │
├──┼───────┼─────┼────┼───┼───┼────┼────┤
│28  │高雄縣大寮鄉伍│16416.16  │1/11    │乙○○│甲○○│91.1.28 │91.3.5  │
│    │厝段16地號（重│          │        │      │      │        │        │
│    │測前：拷潭段10│          │        │      │      │        │        │
│    │23-1地號）    │          │        │      │      │        │        │
├──┼───────┼─────┼────┼───┼───┼────┼────┤
│29  │高雄縣大寮鄉伍│882.65    │1/11    │乙○○│甲○○│91.1.28 │91.3.5  │
│    │厝段17地號（重│          │        │      │      │        │        │
│    │測前：拷潭段10│          │        │      │      │        │        │
│    │21-2地號）    │          │        │      │      │        │        │
├──┼───────┼─────┼────┼───┼───┼────┼────┤
│30  │高雄縣大寮鄉伍│555.41    │1/11    │乙○○│甲○○│91.1.28 │91.3.5  │
│    │厝段18-1地號  │          │        │      │      │        │        │
├──┼───────┼─────┼────┼───┼───┼────┼────┤
│31  │高雄縣大寮鄉伍│25857.13  │1/11    │乙○○│甲○○│91.1.28 │91.3.5  │
│    │厝段18地號（重│          │        │      │      │        │        │
│    │測前：拷潭段  │          │        │      │      │        │        │
│    │1021-1地號）  │          │        │      │      │        │        │
├──┼───────┼─────┼────┼───┼───┼────┼────┤
│32  │高雄縣甲仙鄉東│3948      │3/11    │乙○○│甲○○│91.1.28 │91.2.18 │
│    │阿里關段421-8 │          │        │      │      │        │        │
│    │地號          │          │        │      │      │        │        │
├──┼───────┼─────┼────┼───┼───┼────┼────┤
│33  │高雄縣甲仙鄉東│3036      │3/11    │乙○○│甲○○│91.1.28 │91.2.18 │
│    │阿里關段421-9 │          │        │      │      │        │        │
│    │地號          │          │        │      │      │        │        │
├──┼───────┼─────┼────┼───┼───┼────┼────┤
│34  │高雄縣甲仙鄉東│鐵筋磚木造│3/11    │乙○○│甲○○│91.1.28 │91.2.18 │
│    │阿里關段23建號│一層建物，│        │      │      │        │        │
│    │（門牌號碼高雄│總面積    │        │      │      │        │        │
│    │縣甲仙鄉○○路│519.58    │        │      │      │        │        │
│    │129 巷12之7 號│          │        │      │      │        │        │
│    │，坐落高雄縣甲│          │        │      │      │        │        │
│    │仙鄉○○里○段│          │        │      │      │        │        │
│    │421-8 、421-9 │          │        │      │      │        │        │
│    │地號）        │          │        │      │      │        │        │
└──┴───────┴─────┴────┴───┴───┴────┴────┘


司法院資訊處製作；財團法人民間司法改革基金會備份。
